---
title: "2"
author: "Siming Yan"
date:   "`r format(Sys.time(), '%d %B, %Y')`"
output:
  pdf_document
    
---

<html>
<style> 
div.bgm { background-color:#e6fff0; border-radius: 7px; padding: 10px;} 
.ans {
  color: purple;
  font-weight: bold;
}
#main { 
    color: #2cb061; 
}
</style>

<div class = "bgm">

<ul id="main">

```{r setup, include=FALSE}
options(max.print="75")
knitr::opts_chunk$set(
	fig.width = 7,
	message = FALSE,
	warning = FALSE,
	cache = TRUE,
	comment = NA,
	dpi = 300,
	prompt = FALSE,
	tidy = TRUE
)
# opts_knit$set(width=75)
# knitr::opts_chunk$set()
options(digits=5)
options(scipen=5)
knitr::opts_chunk$set(warning = F, message=F)
```

```{r, include=FALSE}
kbt <- function(...){
  knitr::kable(..., format.args = list(big.mark = ',', scientific = F)) %>%
    kableExtra::kable_styling(c("striped", "hover", "condensed"),
                              full_width = F,
                              position = "center",
                              row_label_position = "c") %>%
    row_spec(0, bold = T, color = "white", background = "#004d1f")
}

gpt <- function(...){
  ggplot2::ggplot(...) + 
    theme_minimal() +
    theme(plot.title = element_text(face = "bold", size = 14, hjust = 0.5),
          plot.subtitle = element_text(face = "italic", size = 12, hjust = 0.5), 
          axis.text.x = element_text(angle = 0, hjust = 0.5))
}


#--------------------------------------------

library(parallel)
library(doMC)
numCores <- detectCores()
registerDoMC(8)
```

## Data preview

```{r cars, include =F}
library(readxl)
data <- read_xlsx("/Users/fyenne/Downloads/booooks/semester5/work_1/work2/test2.xlsx")
# head(data)
```
## 一、	请问这三个人的眼睛是什么颜色的，要求给出推理过程。


<span style="font-size:16px;color:#8B30BB;">*Ans:*第二天自杀的两位是绿色（G），第三天自杀的是黄色（Y）。</span>

<span style="font-size:16px;color:#8B30BB;">*Ans:*推理过程：假设三个人分别叫A B C，第一天三个人都没自杀，说明他们三个人都不能确定自己的身份, 鉴于必须至少有一个绿色（G），那么组合如下：</span>

| A | B | C |
| - | - | - |
| Y | G | G |
| G | G | Y |
| G | Y | G |
| G | G | G |

<span style="font-size:16px;color:#8B30BB;">*Ans:*第一天某两个人眼中所见为一黄一绿（设：A B），剩余一人所见为两绿（设：C）。不确定绿色有2人还是3人，所以他们不敢自杀。第二天发现没有人死以后，他们推断出了这一种组合方式。因此A B明白：自己就是绿色的！因为如果自己是黄色，那对方应该第一天就发现另外两人是黄色而自杀。所以第二日AB自杀，自报绿色。第三天C自杀，因为AB敢于自杀，推断出AB眼中所见一直是一黄一绿。
<br />


---

## 二、	请二选一作答

1、	如果不受限制，你希望做什么样的游戏，为什么值得做这个游戏？ 

<span style="font-size:16px;color:#8B30BB;">*Ans:*做更好的VR游戏，身临其境的开放式世界，如GTA5，cyberpunk2077，给人类一个新世界！像黑镜中的世界一样，人类或许可以因此获得永生的机会，又或许就像elon mask 一样，开辟“火星”，新的家园。</span>

<br />

---

## 三、	请按照附件excel中的数据分析（请见附件）ABC三个当中（按照毛收入/成本（利润率）列，降序排列）我们采用哪种投入方案，性价比最高？ 给出理由。（开放式，必答题）

```{r, echo=F}
library(kableExtra)
library(tidyverse)
library(mice)
md.pattern(data)
```

#### sort data in decreasing order.

```{r sort data}
data = data[order(data$`毛收入/成本（利润率）`, decreasing = T),]
```

#### remove NAs in `毛收入/成本（利润率）`

```{r}
data_nna = data[-which(is.na(data$`毛收入/成本（利润率）`) == T),]
```

```{r}
data = data_nna
data_nna = data_nna[order(data_nna$利润, decreasing = T),]
```
#### solve

```{r a}
total_sale = sum(data_nna$利润)
c(total_sale * .7, total_sale*.8, total_sale*.925)

out_a = for (i in 1:dim(data_nna)[1]){
  if (sum(data_nna[1:i,]$利润) >= total_sale * .7){
    print(i)
    break
  }
}

```

```{r}
out_a2 = sum(data_nna[1:197,]$利润)
out_a3 = sum(data_nna[1:197,]$成本)/sum(data_nna$成本)
out_a4 = sum(data_nna[1:197,]$毛收入)/sum(data_nna$成本)
```


<span style="font-size:16px;color:#8B30BB;">*Ans:* A方案产品一共197个, 利润总额`r out_a2`, 成本占比`r out_a3`, 总体利润率`r out_a4`</span>


```{r b}
out_b = for (i in 1:dim(data_nna)[1]){
  if (sum(data_nna[1:i,]$利润) >= total_sale * .8){
    print(i)
    break
  }
}
```

```{r}
out_b2 = sum(data_nna[1:381,]$利润)
out_b3 = sum(data_nna[1:381,]$成本)/sum(data_nna$成本)
out_b4 = sum(data_nna[1:381,]$毛收入)/sum(data_nna$成本)
```


<span style="font-size:16px;color:#8B30BB;">*Ans:* B方案产品一共381个, 利润总额`r out_b2`, 成本占比`r out_b3`,总体利润率`r out_b4`</span>


```{r c}
for (i in 1:dim(data_nna)[1]){
  if (sum(data_nna[1:i,]$利润) >= total_sale * .925){
    print(i)
    break
  }
}
```

```{r}
out_c2 = sum(data_nna[1:1288,]$利润)
out_c3 = sum(data_nna[1:1288,]$成本)/sum(data_nna$成本)
out_c4 = sum(data_nna[1:1288,]$毛收入)/sum(data_nna$成本)
```

<span style="font-size:16px;color:#8B30BB;">*Ans:*C方案产品一共1288个, 利润总额`r out_c2`, 成本占比`r out_c3`,总体利润率`r out_c4`</span>

<span style="font-size:16px;color:#8B30BB;">*Ans:* 选择方案C, 总体利润率最高</span>

<br />

---

## 四、	某电商平台主要面向的用户群为女性白领，最近7天销售金额如下表

<span style="font-size:16px;color:#8B30BB;">*Ans:* 工作日销售量更多。原因有：1、可能产品广告投放在工作用的app或者网页中，或者通勤路线上。2、类似于外卖，下午茶，咖啡，功能饮料，对工作有所帮助或者能增添工作时期虚荣心的产品。3、会议设备等工作相关的必需品租赁。改进计划：增添其他渠道的广告投放，坐在家里也要看到我们的产品；通过社交软件进行宣传，提升虚拟价值，让白领在家也有所炫耀；推出风险对冲产品，上班喝咖啡，周末在家买花茶，燕窝护肤缓解疲劳 etc。</span>

<br />



```{r}
library(ggplot2)
library(tidyverse)
set.seed(2)
x1 = rnorm(100, 1,2) %>% data.frame()
x2 = rnorm(100, 3,4) %>% data.frame()
y = 2*x2 - x1
y$. %>% mean()
```

```{r}
mm = data.frame(c(0.3,0.4), c(0.7,0.6)) %>% as.matrix()

(mm %*% mm)^200

#--------------------------------------------
sample(15)
```

```{r}
#1 on 2
4/5 * 3/4 * 2/3 * 1/2 + 3/5 * 2/3 * 2/3 * 1/2 + 3/5 * 2/3 * 2/3 * 1/2
```

```{r}

ggplot(myresult) + aes(x = variable, y = value) +
  geom_boxplot()
```

```{r}
result = read.csv("/Users/fyenne/Library/Containers/com.tencent.xinWeChat/Data/Library/Application Support/com.tencent.xinWeChat/2.0b4.0.9/14c3e6c62803ffa7aaf3d29aab8b25b9/Message/MessageTemp/ecb5b8b70180f57d59cdc0e490d90899/File/r11.csv", header = F)
```

```{r}
myresult
library(tidyverse)
library(reshape2)
result
result[1,][1,] %>% unname() %>% as.numeric()
result[1,] %>%as.numeric() %>% unique()
myresult <- data.frame(f = c(1:100), s = c(1:100)) %>% data.frame()
myresult$f = result[1,] %>% as.numeric()
myresult$s = result[2,] %>% as.numeric()
myresult = myresult %>% melt
```

```{r}
library(tidyverse)
library(reshape2)

myresult$f = result[1,] %>% as.numeric()
myresult$s = result[2,] %>% as.numeric()
myresult = myresult %>% melt

(ggplot(myresult) + aes(variable, y = value, fill = variable) + 
  geom_boxplot() ) 
```

```{r}
set.seed(10)
data = rnorm(50, 15)
data2 = rnorm(50, 50)
df = append(data,data2)
df

myresult$value = df
myresult$variable = "f"

m2 = myresult
m2$variable = "s"
data2 = rnorm(100, 60)
m2$value = data2

myresult = rbind(myresult, m2)
```

```{r}
library(ggplot2)
 
# The mtcars dataset is natively available
# head(mtcars)
 
# A really basic boxplot.
ggplot(mtcars, aes(x=as.factor(cyl), y=mpg)) + 
    geom_boxplot(fill="slateblue", alpha=0.2) + 
    xlab("cyl")
```

