---
title: '3'
author: "Siming Yan"
date: "`r format(Sys.time(), '%d %B, %Y')`"
output:
  html_document:
    df_print: paged
---

<html>
<style> 
div.bgm { background-color:#e6fff0; border-radius: 7px; padding: 10px;} 
.ans {
  color: purple;
  font-weight: bold;
}
main { 
    color: #2cb061; 
}
</style>
 

<div class = "bgm">

<ul id="main">

```{r setup, include=FALSE}
options(max.print="75")
knitr::opts_chunk$set(
	fig.width = 7,
	message = FALSE,
	warning = FALSE,
	cache = TRUE,
	comment = NA,
	dpi = 300,
	prompt = FALSE,
	tidy = TRUE
)
 
options(digits=5)
options(scipen=5)
knitr::opts_chunk$set(warning = F, message=F)
```

```{r, include=FALSE}
kbt <- function(...){
  knitr::kable(..., format.args = list(big.mark = ',', scientific = F)) %>%
    kableExtra::kable_styling(c("striped", "hover", "condensed"),
                              full_width = F,
                              position = "center",
                              row_label_position = "c") 
    # row_spec(0, bold = T, color = "white", background = "#004d1f")
}

gpt <- function(...){
  ggplot2::ggplot(...) + 
    theme_minimal() +
    theme(plot.title = element_text(face = "bold", size = 14, hjust = 0.5),
          plot.subtitle = element_text(face = "italic", size = 12, hjust = 0.5), 
          axis.text.x = element_text(angle = 0, hjust = 0.5))
}

```

```{r, include = F}
library(readxl)
library(lubridate)
library(tidyverse)
```


```{r, include = F}

data = read_xlsx("./一面数据-数据分析师-笔试题 D.xlsx")
```

```{r}
data$time = data$month %>% ymd()
data$year = year(data$time)
data$month = month(data$time)

ans1 = data %>% group_by(month, year, product_id) %>% summarise(sum(sales))
ans1 = merge(ans1, data, by = c("product_id", "month", "year"))
ans1$product_id = ans1$product_id %>% as.factor()
```

## ans 2）	2019年的top 10 product（按照sales倒序）

```{r}
ans1_out = ans1 %>% filter(year == 2019) %>% arrange(desc(sales)) %>% slice(1:10)
ans1_out %>% kbt
```

## ans 3）	2019年增长率最高的top 10 product

```{r}
# check `product_id` difference in 2019 and 2018
setdiff((ans1 %>% filter(year == 2019))$product_id,
        (ans1 %>% filter(year == 2018))$product_id)
```

<span style="font-size:16px;color:#8B30BB;">*Ans:*0 product loss, 2 new product in 2019. </span>

```{r}
# ans1$year %>% unique
rm_list = which((ans1 %>% filter(year == 2019))$product_id %in%
        c("1638995159-07-26","1668330204-02-03"))
data_19 = (ans1 %>% filter(year == 2019))[-rm_list, ]
data_18 = ans1 %>% filter(year == 2018)
#--------------------------------------------
# cleaned
setdiff(data_19$product_id,
        data_18$product_id)
data_19$year_18 = "F"
data_18$year_18 = "T"
drop_col = c("brand_id", "time", "year", "sum(sales)", "year_18")
data_19 = data_19[, !names(data_19) %in% drop_col]
data_18 = data_18[, !names(data_18) %in% drop_col]


data_cleaned = merge(data_18, data_19, all = T, by = 
                       c("product_id","month"),
                     suffixes = c("_18", "_19"))
```

```{r}
data_cleaned$yoy = data_cleaned$sales_19 / data_cleaned$sales_18 -1

ans2_out = arrange(data_cleaned, desc(yoy)) %>% slice(1:10)
```

## ans 4）	每个月的卖得最好的top 1 product 

```{r}
ans3_out = data %>%
    group_by(year, month) %>%
    slice(which.max(sales))
```


## ans 5)    2019年占领头部80% sales的 product_id是哪一些？

```{r}
data_19 = data_19 %>% arrange(desc(sales))
sum(data_19$sales)*.8 #[1] 131634164
for (i in 1:100){
  if (
    (data_19 %>% slice(1: i))$sales %>% sum() > sum(data_19$sales)*.8
  ){
    print(i)
    break
    }
}


# (data_19 %>% slice(1:93))$sales %>% sum # 132179640
ans4_out = unique((data_19 %>% slice(1:93))$product_id) %>% list
```


## ans 6) 假设有两张表a和b，请求出表a与表b的差集（即只存在于表a中，不存在于表b的数据），2表共有字段为product_id，且product_id唯一。


"SELECT * FROM a EXCEPT SELECT * FROM b"



```{r}
a = data.frame(c1 = c(1:5), c2 = letters[1:5])
b = data.frame(c1 = c(3:7), c2 = letters[3:7])
setdiff(a, b)
anti_join(a,b)
```


```{r}

ans1_out$product_id = ans1_out$product_id %>% as.character()
ans1_out
write.csv(ans1_out, "./ou1.csv", fileEncoding = "UTF-8")
```

